臺灣臺東地方法院民事簡易判決
107年度東簡字第153號
原      告  張坤和  
被      告  張坤明  

            張玉霞  
上列當事人間請求損害賠償等事件，於民國110年8月26日言詞辯
論終結，本院判決如下：
    主      文
原告之訴及其假執行聲請均駁回。
訴訟費用由原告負擔。
    事實及理由
甲、程序部分
壹、按法官有民事訴訟法第32條之情形或該條所定以外之情形，
    足認其執行職務有偏頗之虞者，當事人得聲請法官迴避；法
    官被聲請迴避者，在該聲請事件終結前，應停止訴訟程序。
    但其聲請因違背第33條第2項，或第34條第1項或第2項之規
    定，或顯係意圖延滯訴訟而為者，不在此限，民事訴訟法第
    33條第1項、第37條第1項分別定有明定。查原告於民國110
    年8月26日言詞辯論程序，承審法官詢問其在本件有無新訴
    訟資料提出、除目前卷內證據外，有無其他證據提出或證據
    請求調查時，分別答稱「目前沒有」、「無，這些卷內資料
    已經足以證明本件我的請求成立」等語在卷（詳本院卷三第
    19頁倒數第17行以下），嗣於本院宣示本件辯論終結並諭知
    宣判期日後、詢問兩造是否到庭聆判時，以言詞聲請承審法
    官迴避（詳本院卷三第20頁），顯係意圖延滯訴訟，故本件
    依民事訴訟法第37條第1項但書之規定，尚毋庸停止訴訟程
    序，合先敘明。
貳、按訴狀送達後，原告不得將原訴變更或追加他訴，但擴張或
    減縮應受判決事項之聲明者，不在此限，民事訴訟法第255
    條第1項第3款定有明文。本件原告起訴時原聲明：㈠被告應
    連帶給付原告新臺幣（下同）64,000元及自書狀繕本送達被
    告之翌日時起至清償日止，按週年利率百分之5計算之利息
    。㈡被告應共同對毀損之系爭房屋門鎖負回復原狀責任及全
    體被告不得持有系爭房屋之毀損前及後之舊及新的鑰匙，新
    及舊鑰匙鎖均應返還原告。㈢被告應共同將其於106年12月1
    日及之後所堆放在系爭房屋的所有一切物品搬出。㈣願供擔
    保請准宣告假執行。嗣聲明㈠之金額擴張為65,000元（詳本
    院卷三第6頁），核屬擴張應受判決事項之聲明，揆諸上開
    規定，於程序上並無不合，應予准許。
乙、實體部分
壹、原告起訴主張：
一、門牌號碼臺東縣○○○鄉○○村00號之附屬建物（鐵皮屋，房屋
    稅籍編號：00000000000，下稱系爭房屋。另同門牌號碼之
    主建物為加強磚造房屋，房屋稅籍編號：00000000000，下
    稱A屋）為原告所有，我擁有系爭房屋之所有權。兩造父親
    張清順於84年間以口頭跟我說要把系爭房屋分給我，張清順
    沒有寫任何書面給我，沒有留遺囑，是口頭跟我說。張清順
    把其所有之一半財產登記在乙○○名下，張清順跟我說其他的
    都要給我，但張清順要保留農民的身分，所以他要給我那一
    部分就沒有登記在我名下，張清順登記給乙○○的財產只是借
    名登記而已，實際上使用處分收益的權利還是張清順。張清
    順建系爭房屋給我，代表他要把房子給我，而且張清順也允
    許我回來，表示他要讓我永久居住在系爭房屋。
二、被告乙○○於106年12月1日請鎖匠更換系爭房屋的門鎖，使我
    無法以原鎖匙開啟為正常使用，我被迫在外租民宿居住，其
    行為妨害我對系爭房屋的使用權利，被告乙○○的行為涉犯刑
    法第304條、第306條等罪。因上開更換門鎖事件，我自106
    年12月1日起至107年1月5日止均在外租民宿居住，而受有額
    外支出之損害，被告甲○○則為上開換鎖事件之幕後指使人，
    爰依民法第184條、第185條之規定，請求如聲明所示（詳壹
    、三部分）。
三、嗣於110年8月26日言詞辯論時則稱：「【問：向被告甲○○提
    起損害賠償之理由？是否係如原告於109年6月3日回報鈞院
    查詢相關案件是否同一書狀所載，認被告甲○○係106年12月1
    日乙○○更換系爭非主建物房屋門鎖事件之幕後指使人（提示
    本院卷一頁169背面）？】這只是其中1個，其他就是被告甲
    ○○也有涉犯我剛剛與國賠案件中所講的刑法第296條之1第3
    項販賣人口姦淫猥褻、第315條之1利用科技系統侵害隱私等
    、第312條、第153條、選罷法第99條、憲法132條(宣示性價
    值宣示，不能威脅別人)等之侵權行為，其他部分我在其他
    案件也有請求。」等語。
四、並聲明：
　㈠被告應連帶給付原告65,000元及自書狀繕本送達被告之翌日
    時起至清償日止，按週年利率5％計算之利息。
  ㈡被告應共同對毀損之系爭房屋門鎖負回復原狀責任及全體被
    告不得持有系爭房屋之毀損前及後之舊及新的鑰匙，新及舊
    鑰匙鎖均應返還原告。
  ㈢被告應共同將其於106年12月1日及之後所堆放在系爭房屋的
    所有一切物品搬出。
  ㈣願供擔保請准宣告假執行。　　
貳、被告抗辯：
一、乙○○則抗辯以：
　㈠坐落臺東縣○○○鄉○○段000地號土地（下稱418地號土地）為臺
    灣糖業股份有限公司（下稱臺糖公司）所有，伊自103年1月
    1日起向臺糖公司承租418地號土地，並自108年1月1日起續
    租，租期至112年12月31日止。而A屋及系爭房屋均為兩造父
    親張清順原始起造，張清順於100年間將A屋與系爭房屋移轉
    予伊，並已交付占有及完成房屋稅納稅義務人變更，伊為A
    屋與系爭房屋之事實上處分權人，原告無權占有該418地號
    土地、A屋及系爭房屋。
　㈡103年間，原告高雄住所遭查封、法拍，其雖獲得張清順允許
    返回臺東太麻里老家居住，但伊並未同意此事，既未出租系
    爭房屋予原告，亦未同意原告使用系爭房屋，且張清順當時
    同意的原因係認原告年逾60歲，精神又有問題，無人照應，
    方同意原告暫住臺東老家，等找到棲身租屋前再搬離，惟原
    告事後不願搬出系爭房屋。伊已提告要求原告搬離系爭房屋
    （案號：106年度東簡字第42號），現繫屬於鈞院。
　㈢系爭房屋於103年原告返回居住前，係供停放張清順所使用之
    電動機車及放置耕作農具及其他雜物使用，原告入住後，逕
    將屋內原有物品搬出，致耕作農具因長時間日曬雨淋而毀損
    不堪用。系爭房屋原有2支鑰匙，其中1支為原告持有，另1
    支則置於A屋內，詎原告某日趁A屋無人在內時，私自進入竊
    取該鑰匙，意欲不讓他人進入系爭房屋。惟系爭房屋非原告
    所有，已如前述，伊於上開換鎖事件發生前，即數次要求原
    告將該原置於A屋內之鑰匙交還，以便將前揭張清順生前使
    用之電動機車及新購置農具移至系爭房屋內，以免上開物品
    再因風吹、日曬、雨淋而損毀，亦告知原告若其不提供鑰匙
    ，則將找鎖匠重新配鎖，費用將由原告負擔，然原告對伊多
    次告知均置之不理。伊迫於上情無計可施，方於106年12月1
    日委請鎖匠開鎖，將前揭電動機車及農具移入系爭房屋，亦
    有請美和派出所員警到場錄影上開過程存證，並在系爭房屋
    門上張貼通知，告知原告已更換鎖匙，伊並非無故進入系爭
    房屋，亦無妨礙原告使用系爭房屋意圖，更未損害原告居住
    權益。況原告於上開換鎖事件發生前幾週，亦曾因未攜帶系
    爭房屋鎖匙，遭反鎖於門外，驚動派出所員警到場，最後原
    告自行請鎖匠來開鎖。由此可知，原告本次大費周章租賃民
    宿及購買大量日常用品，蓄意擴大紛爭，造成其權益被侵害
    假象，原告之請求，實無理由。又伊已於107年1月3日，依
    鈞院106年度家全字第3號裁定意旨，將系爭房屋新門鎖之鑰
    匙1支交由美和派出所警員轉交原告。
　㈣再原告前曾向伊及甲○○提起返還遺產等訴訟，業經鈞院以105
    年度家訴字第1號、106年度家訴字第10及11號、107年度家
    訴字第10號民事判決，判決原告敗訴，原告上訴後，經臺灣
    高等法院花蓮分院以108年度家上易字第2號、第3號同年家
    上字第1號、同年度重家上字第1號民事裁定駁回上訴，原告
    不服提起抗告，再經最高法院以109年度台抗字第368號裁定
    駁回抗告而確定，而上開確定判決亦認定伊為系爭房屋及A
    屋之事實上處分權人。
　㈤並聲明：原告之訴及假執行之聲請均駁回。
二、甲○○則抗辯以：
  ㈠106年12月1日換鎖事件與伊無關，伊父親張清順過世後，伊
    即返回屏東，沒有住在臺東；伊直至收到原告本件書狀，才
    知道亦遭原告列為前開換鎖事件的共犯，在此之前，伊並不
    知道原告與乙○○就系爭門鎖更換發生爭執的事情。
  ㈡並聲明：原告之訴及假執行之聲請均駁回。
參、得心證之理由
一、本件原告主張被告乙○○於106年12月1日請鎖匠更換系爭房屋
    的門鎖，致其無法以原鎖匙開啟入內之事實，經調取本院10
    6年度家全字第3號定暫時狀態假處分案卷核閱屬實，復為被
    告乙○○自承在卷（詳本院卷一第128頁；本院卷三第10頁）
    ，此部分堪信為真實。　　　　　　
二、原告主張其為系爭房屋之所有權人，本件請求權依據是其繼
    承自張清順之所有權等語。惟按當事人主張有利於己之事實
    者，就其事實有舉證之責任，民事訴訟法第277條前段定有
    明文。又民事訴訟如係由原告主張權利者，應先由原告負舉
    證之責，若原告先不能舉證，以證實自己主張之事實為真實
    ，則被告就其抗辯事實即令不能舉證，或其所舉證據尚有疵
    累，亦應駁回原告之請求（最高法院17年上字第917號判決
    意旨參照）。依前開說明，因原告並未為任何舉證，僅稱張
    清順建系爭房屋給他，代表張清順要把系爭房屋給我，張清
    順允許我回來，表示他要讓我永久居住在系爭房屋等語（詳
    本院卷三第9頁至第10頁），自難認原告為系爭房屋之所有
    權人。且：
　㈠由被告乙○○提出之土地租約、系爭房屋買賣契約、土地租約
    、臺東縣稅務局100年契稅繳款書（上載「不動產標示：臺
    東縣○○○鄉○○村0鄰○○路00號」、「主建物建號：未辦保存登
    記」、「契別及稅率：二親等間買賣6%」、「原所有權人：
    張清順」）、臺東縣稅務局房屋稅籍證明書（A屋與系爭房
    屋）、全國財產稅總歸財產查詢清單（被告乙○○為A屋、系
    爭房屋及414地號土地之財產所有人）、本院106年度東簡字
    第42號遷讓房屋等事件之勘驗測量筆錄、A屋與系爭房屋照
    片及太麻里地政106年6月6日太地所測量字第1060002263號
    函之附件土地複丈成果圖（詳本院卷一第132頁至第153頁）
    ，內容核與財政部南區國稅局臺東分局110年3月31日南區國
    稅臺東營所字第1101362110號函附二親等以內親屬間買賣案
    件申報書、非屬贈與財產同意移轉證明書；臺東縣太麻里地
    政事務所110年4月6日太地所登記字第1100001339號函附414
    地號、418地號等土地之土地登記公務用謄本、異動索引；
    台灣糖業股份有限公司花東區處110年4月7日東資字第11080
    01168號函【說明欄二、418地號土地為本公司所有，100年3
    月6日前由張清順承租，100年3月7日起變更承租人名義，改
    由乙○○承租迄今】及附件418地號土地自99年1月1日起迄今
    之全部出租相關資料（租賃契約書）及臺東縣稅務局110年4
    月14日東稅房字第1100003974號函附件A屋及系爭房屋之房
    屋稅籍證明書、房屋稅繳納資料表等資料（詳本院卷二第27
    頁至第43頁、第56頁至第75頁、第77頁至第82頁）相符，是
    被告乙○○答辯稱系爭房屋為張清順原始起造，張清順於100
    年間將系爭房屋移轉予伊，並已交付占有及完成房屋稅納稅
    義務人變更，伊為系爭房屋之事實上處分權人，現為伊所有
    。系爭房屋分別占用臺東縣○○○鄉○○段000○000地號土地，其
    中418地號土地為臺糖公司所有，自103年1月1日起由原告承
    租，414地號土地則係被告乙○○以買賣原因取得所有權等情
    ，堪認有據，應認屬實。被告乙○○基於其與張清順之買賣關
    係取得系爭房屋之事實上處分權，亦即被告乙○○已取得系爭
    房屋之完整所有權能（使用、收益、處分權能）之事實，堪
    以認定。
　㈡按學說上所謂之爭點效，係指法院於確定判決理由中，就訴
    訟標的以外當事人所主張之重要爭點，本於當事人辯論之結
    果已為判斷時，除有顯然違背法令，或當事人已提出新訴訟
    資料足以推翻原判斷之情形外，於同一當事人間就與該重要
    爭點有關所提起之他訴訟，不得再為相反之主張，法院亦不
    得作相反之判斷，以符民事訴訟法上之誠信原則而言，此亦
    為實務所肯認。是前後兩訴訟當事人同一，且前案就重要爭
    點之判斷非顯然違背法令，及當事人未提出新訴訟資料足以
    推翻原判斷等情形，即有爭點效之適用。經查：
　1.原告於本案發生（106年12月1日）前之104年12月28日（本
    院收案日為104年12月30日），以民事起訴書狀對訴外人乙○
    ○、甲○○提起請求返還遺產之訴，經本院分104年度家調字第
    203號調解，嗣原告於105年1月12日（本院收案日為105年1
    月13日），以聲請書狀主張調解顯無成立之望，請求本院進
    入訴訟程序，本院遂取消原定調解庭期，改分105年度家訴
    字第1號（下稱甲案）審理【該案爭點有：1.原告主張系爭
    房屋買賣契約為乙○○及甲○○偽造，是否屬實？…8.原告請求
    乙○○及甲○○應將系爭房屋之門鎖、鑰匙回復於張清順死亡時
    之原狀，有無理由？…12.原告主張其對系爭房屋存有不定期
    使用權，有無理由？（詳本院卷二第478頁）】；甲案審理
    期間，原告再於105年4月25日（本院收案日為106年2月18日
    ）以民事起訴狀，對訴外人乙○○提起請求確認繼承權存在之
    訴，本院分106年度家調字第32號調解，嗣原告於106年4月1
    8日（本院收案日為106年4月20日），以聲請書狀請求本院
    儘速進行訴訟程序，本院改分106年度家訴字第11號（下稱
    乙案）審理；於上開甲、乙案審理期間，原告復於106年4月
    17日（本院收案日為106年4月17日）以民事起訴書狀，對訴
    外人乙○○、甲○○提起請求返還遺產之訴，經本院分106年度
    家調字第63號調解，原告於106年6月2日（本院收案日為106
    年6月2日），以陳報書狀暨聲明書狀主張不能有調解成功之
    餘地，請求本院進入訴訟程序，本院改分106年度家訴字第1
    0號（下稱丙案）審理；於上開甲、乙、丙3案審理期間，原
    告又於107年4月22日（本院收案日為107年4月23日）以聲請
    續行準備程序及聲明異議書狀並附件107年1月15日聲請追加
    聲明、追加被告書狀，對訴外人乙○○、甲○○提起請求返還遺
    產之訴，本院分107年度家訴字第10號（下稱丁案）審理。
    上開甲、乙、丙、丁4案，經本院以105年度家訴字第1號、1
    06年度家訴字第10及11號、107年度家訴字第10號民事判決
    （下合稱另案），判決原告敗訴，原告上訴後，經臺灣高等
    法院花蓮分院以108年度家上易字第2號、第3號同年家上字
    第1號、同年度重家上字第1號民事裁定駁回上訴，原告不服
    提起抗告，再經最高法院以109年度台抗字第368號裁定駁回
    抗告而確定等節，業經本院核閱上開民事案件卷宗屬實，先
    予敘明。
　2.被告乙○○已取得系爭房屋之完整所有權能，業經本院認定如
    前（詳參、三、㈠部分）。原告雖主張被告乙○○是拿偽造的
    房屋買賣契約書聲請登記等語（詳本院卷三第11頁至第12頁
    ），並請求被告應將系爭房屋之門鎖、鑰匙回復原狀及將其
    等於106年12月1日及之後放置在系爭房屋內之一切物品搬出
    （詳壹、四、㈡㈢部分），惟有關系爭房屋買賣契約是否為偽
    造、原告請求被告乙○○、甲○○共同將系爭房屋之門鎖、鑰匙
    回復原狀及共同將其等於106年12月1日及之後放置在系爭房
    屋內之一切物品搬出等節，為兩造另案之重要爭點，經當事
    人辯論後，業經另案判決逐一認定在卷（另案判決列為爭點
    ，詳判決第7頁，即本院卷二第361頁；認定理由，詳判決第
    7頁至第11頁、第13頁至第14頁，即本院卷二第361頁至第36
    5頁、第367頁至第368頁），且另案判決原告敗訴後，業經
    原告提起上訴，迭經臺灣高等法院花蓮分院以108年度重家
    上字第1號、108年度家上字第1號、108年度家上易字第2號
    、第3號裁定駁回其上訴、最高法院以109年度台抗字第368
    號裁定駁回其抗告而確定在案，非有顯然違背法令，此經本
    院依職權調取該另案全卷卷宗核閱無訛。原告於言詞辯論時
    復自陳並無新訴訟資料提出（詳本院卷三第19頁第15行以下
    ），承此，系爭房屋買賣契約並非偽造、原告請求被告共同
    將系爭房屋之門鎖、鑰匙回復原狀及將其等於106年12月1日
    及之後放置在系爭房屋內之一切物品搬出等，自有爭點效之
    適用，原告不得為相反之主張，本院亦不得再為相反之判斷
    。是系爭房屋係張清順生前出售予乙○○（即由被告乙○○取得
    系爭房屋事實上處分權）、原告請求被告應將系爭房屋之門
    鎖、鑰匙回復原狀及將其等於106年12月1日及之後放置在系
    爭房屋內之一切物品搬出等均為無理由，自應同另案之認定
    （詳判決第10頁及第15頁，即本院卷二第364頁及第369頁）
    ，原告應不得再為相反之主張。又原告主張系爭房屋係張清
    順之遺產，張清順指定由其繼承，其為系爭房屋之所有權人
    等語，然系爭房屋既係張清順生前出售予被告乙○○，並已由
    被告乙○○取得事實上處分權，及原告請求被告乙○○、甲○○共
    同將系爭房屋之門鎖、鑰匙回復原狀及共同將其等於106年1
    2月1日及之後放置在系爭房屋內之一切物品搬出均為無理由
    ，均如上述，則原告此部分主張自屬無據，要難採信。
　㈢綜上，被告乙○○係系爭房屋之事實上處分權人，原告無權占
    用系爭房屋，而原告亦未能舉證其尚有何占用系爭房屋之合
    法權源，堪認原告並無系爭房屋之所有權。原告此部分之主
    張，洵屬無據。
三、原告就上開換鎖事件，對被告乙○○提起強制罪刑事告訴部分
    ，業經臺灣臺東地方檢察署以107年度偵字第958號為不起訴
    處分確定在案，業經本院調閱上開偵查卷證查明無誤，並有
    該署不起訴處分書在卷可按（詳本院卷一第96頁至第97頁）
    。是被告乙○○上開更換系爭房屋門鎖之行為，業經檢察官為
    不起訴處分在案。又被告乙○○既於100年間即已取得系爭房
    屋之完整所有權能，且原告亦不否認被告乙○○有於106年12
    月1日委請鎖匠開鎖後移入物品置放於系爭房屋內（參其聲
    明㈢），則被告乙○○委請鎖匠開鎖，以移入電動機車及其耕
    作農具置放等行為，主觀上應係本於自身合法權利行使，難
    認有何無故侵入住宅之直接或間接故意，堪可認定。準此，
    本件即難謂被告乙○○具有妨害原告出入自由等使用系爭房屋
    權利之情事。
四、按侵權行為所發生之損害賠償請求權，以有故意或過失不法
    侵害他人之權利為其成立要件，此觀民法第184條之規定自
    明。若其行為並無故意或過失，或其行為與損害之間無相當
    因果關係者，均無令負侵權行為損害賠償責任之可言。次按
    侵權行為所發生之損害賠償請求權，以有故意或過失不法侵
    害他人權利為其成立要件，若其行為並無故意或過失，即無
    賠償之可言；關於侵權行為賠償損害之請求權，以實際上受
    有損害為成立要件（最高法院87年度台上字第78號判決意旨
    、54年度台上字第1523號、48年度台上字第680號判例意旨
    參照）。本件系爭房屋既為被告乙○○所有，則其委請鎖匠更
    換系爭房屋的門鎖，並將電動機車及其農具移入置放，自屬
    正當行使所有權之範圍，且被告乙○○前揭行為難認有何不法
    情事，已如上述。原告未能舉證證明被告乙○○有原告所主張
    之妨害自由、無故侵入住宅之侵權行為情事，故原告請求被
    告乙○○賠償、將系爭房屋之門鎖、鑰匙回復原狀及將其於10
    6年12月1日及之後放置在系爭房屋內之一切物品搬出，即屬
    無據。
五、原告提告被告甲○○部分：
　㈠按當事人主張有利於己之事實者，就其事實有舉證之責任。
    民事訴訟法第277條前段定有明文。是主張侵權行為損害賠
    償請求權之人，對於侵權行為之成立要件，應負舉證責任。
    又民事訴訟如係由原告主張權利者，應先由原告負舉證之責
    ，若原告先不能舉證，以證實自己主張之事實為真實，則被
    告就其抗辯事實即令不能舉證，或其所舉證據尚有疵累，亦
    應駁回原告之請求（最高法院17年上字第917號判決意旨參
    照）。
　㈡原告稱被告為上開換鎖事件幕後指使人乙節，為被告甲○○所
    否認，而被告乙○○於本院言詞辯論時亦表示伊106年12月1日
    更換系爭房屋門鎖為其單獨所為，被告甲○○當時並不在臺東
    ，伊找鎖匠換鎖前沒有跟被告甲○○討論等語（詳本院卷三第
    10頁）。揆諸前開說明，自應由原告就此部分有利於己之事
    實，負舉證責任。經查：　
　1.原告就此部分，雖以被告甲○○於張清順逝世前盜領張清順之
    農會帳戶存款（下稱指述①）、被告甲○○於104年12月18日轉
    帳現金20萬元至原告之子張民安所有之銀行帳戶離間原告與
    張民安間之父子關係（下稱指述②）、被告甲○○近日準備將
    公同共有之恆春土地出售予建設公司（下稱指述③）、被告
    「乙○○」盜賣另3筆公同共有土地予張素英之子陳冠旗（下
    稱指述④）為其理由（詳原告109年6月3日「回報鈞院查詢相
    關案件是否同一？」書狀，本院卷一第167頁背面至第170頁
    背面），並提出被告甲○○匯款20萬元至原告之子張民安之臺
    灣企銀中壢分行匯款單影本為證（詳本院卷一第171頁）。
    然該匯款單僅能證明被告甲○○有於106年12月18日匯款20萬
    元予張民安，尚無從佐證被告甲○○有何幕後指使本件換鎖事
    件行為。而上開①、③、④指述均未據原告舉證以實其說，亦
    未提出任何證據證明上開①至④指述與其主張被告甲○○幕後指
    使本件換鎖事件，有何關連性及因果關係。原告既未能證明
    被告甲○○參與上開換鎖事件，則其據此請求被告甲○○損害賠
    償及將系爭房屋門鎖回復原狀、不得持有系爭房屋之鑰匙，
    新及舊鑰匙鎖均應返還原告、將其等於106年12月1日及之後
    所堆放在系爭房屋的所有一切物品搬出，自無理由。
　2.再者，原告請求被告甲○○應將系爭房屋之門鎖、鑰匙回復原
    狀及將其於106年12月1日及之後放置在系爭房屋內之一切物
    品搬出（詳壹、四、㈡㈢部分），惟此部分請求為兩造另案之
    重要爭點，經當事人辯論後，業經另案判決逐一認定在卷（
    另案判決列為爭點，詳判決第7頁，即本院卷二第361頁；認
    定理由，詳判決第7頁至第11頁、第13頁至第14頁，即本院
    卷二第361頁至第365頁、第367頁至第368頁），且另案判決
    原告敗訴後，業經原告提起上訴，迭經臺灣高等法院花蓮分
    院以108年度重家上字第1號、108年度家上字第1號、108年
    度家上易字第2號、第3號裁定駁回其上訴、最高法院以109
    年度台抗字第368號裁定駁回其抗告而確定在案，非有顯然
    違背法令，此經本院依職權調取該另案全卷卷宗核閱無訛。
    原告於言詞辯論時復自陳並無新訴訟資料提出（詳本院卷三
    第19頁第15行以下），承此，原告上開請求自有爭點效之適
    用，原告不得為相反之主張，本院亦不得再為相反之判斷。
　㈢至原告於110年8月26日言詞辯論之所述（詳前述原告起訴主
    張三），因原告亦無提出任何證據，佐證其此部分所主張之
    事實，則原告此部分對被告甲○○之請求，亦屬無據。　　
肆、綜上所述，原告依侵權行為之法律關係，請求被告乙○○、甲
    ○○㈠連帶給付原告65,000元及自書狀繕本送達被告之翌日時
    起至清償日止，按週年利率5％計算之利息；㈡共同對毀損之
    系爭房屋門鎖負回復原狀責任及全體被告不得持有系爭房屋
    之毀損前及後之舊及新的鑰匙，新及舊鑰匙鎖均應返還原告
    ；㈢共同將其於106年12月1日及之後所堆放在系爭房屋的所
    有一切物品搬出等，均無理由，應予駁回。原告之訴既經駁
    回，其假執行之聲請亦失所附麗，應併予駁回。
伍、又按當事人聲明之證據，法院應為調查。但就其聲明之證據
    中認為不必要者，不在此限，民事訴訟法第286條規定甚明
    。所謂不必要者，係指聲明之證據中，依當事人聲明之意旨
    與待證之事實，毫無關聯，或法院就某事項已得心證而當事
    人仍聲明關於該事項之證據方法等情形而言（最高法院92年
    度臺上字第2577號判決意旨參照）。原告雖於承審法官提示
    全卷事證詢問兩造是否同意為證據時，庭呈資料稱要補充證
    據，惟其提出之資料經核與本院卷一第171頁之資料匯款單
    相同，而原告陳述關於甲○○匯款20萬元現金入原告之子帳戶
    ，挑撥原告父子感情之原告之之從此不再理原告等節，與其
    109年6月3日書狀之內容重複(本院卷一第169頁至第244頁)
    ，業如前述（詳參、五、㈡、1部分），原告所補充證據均無
    從據為其有利之認定，本院認其聲請、補充，核無調查之必
    要，揆諸前揭規定，本院自得不調查證據。
陸、末按法院於言詞辯論終結後，宣示裁判前，如有必要得命再
    開言詞辯論，民事訴訟法第210條固有明文。惟按命再開已
    閉之言詞辯論，屬於法院之職權，當事人並無聲請再開之權
    ，故當事人聲請再開時，不必就其聲請予以裁判（最高法院
    28年渝抗字第173號裁定意旨參照）。原告雖於本件110年8
    月26日言詞辯論終結後之同年9月2日提出「檢附系爭房屋及
    土地承租權產權是訴外人甲○○自己及唆使王金滿等姊妹捏造
    之事證供原告答辯並聲請續行言詞辯論書狀」，聲請再開辯
    論，有該書狀可參（詳本院卷三第131頁），惟再開言詞辯
    論核屬法院之職權，揆諸上開說明，原告當無聲請權，本院
    亦無須就其聲請為裁判，併此敘明。
柒、本件事證已臻明確，兩造其餘攻擊防禦方法及證據，經本院
    斟酌後，核與判決結果不生影響，爰不另論述，併此敘明。
    至原告於言詞辯論終結後，於110年9月1日提出「駁斥被告
    甲○○在言詞辯論期日推卸無責任說書狀」，嗣於同年月2日
    再提出「檢附系爭房屋及土地承租權產權是訴外人甲○○自己
    及唆使王金滿等姊妹捏造之事證供原告答辯並聲請續行言詞
    辯論書狀」，就此言詞辯論終結後始提出之資料，本院依法
    無須審究（最高法院97年度台上字第2607號判決、96年度台
    簡抗字第23號判決意旨參照），且未經提示予被告命為充分
    之辯論，自不得據為本件裁判之基礎，附此敘明。
捌、訴訟費用負擔之依據：民事訴訟法第78條。　　
中　　華　　民　　國　　110 　年　　9 　　月　　24　　日
                  臺東簡易庭　法  官　吳俐臻
以上正本係照原本作成。
如不服本判決，應於判決送達後20日內向本院提出上訴狀，同時
表明上訴理由（應按他造當事人之人數檢附繕本）。
中　　華　　民　　國　　110 　年　　9 　　月　　24　　日
                              書記官  王品涵